臺灣高等法院刑事判決　　　　　　　　　　　　　九十二年度上訴字第四一八二號
　　上　訴　人
　　即　被　告　甲○○
右上訴人因違反槍砲彈藥刀械管制條例案件，不服臺灣新竹地方法院九十二年度訴字
第十七號，中華民國九十二年七月十八日第一審判決（起訴案號：臺灣新竹地方法院
檢察署九十年度偵字第七二五七號），提起上訴，本院判決如左：
    主  文
上訴駁回。
    事  實
一、甲○○前曾因偽造文書罪，經第一審於民國九十一年十月十四日判處有期徒刑三
    月，緩刑二年確定。其於八十二、八十三年間某日，在其位於新竹市○○路一二
    九號四樓居處附近之土地公廟前，拾獲可發射子彈具殺傷力之仿derringer 雙管
    手槍製造之金屬玩具手槍（掌心雷手槍，槍枝管制編號 0000000 000）一枝，竟
    未經許可，將該具有殺傷力之玩具槍枝攜回居處，放置在其房間書桌抽屜，非法
    持有之，嗣約於八十六年間，其子眭ＯＯ（八十年三月二十七日出生）因好玩，
    趁甲○○不注意，將前開具有殺傷力之金屬玩具槍攜至其位於新竹縣竹東鎮○○
    里○○路○段五０六號七樓之住處，並放置在該住處客廳內某處。九十年十月二
    十日上午，甲○○之妻鍾瑞枝因整理前開住處客廳抽屜發現槍枝後，乃報警處理
    ，經警於同日上午十一時三十分（起訴書記載為十時三十分，惟依睦正宇及鍾瑞
    枝之筆錄，均記載為十一時三十分，起訴書依移送報告書之記載應屬有誤）許查
    獲，並扣得前開金屬玩具手槍一枝（槍枝管制編號0000000000）。
二、案經新竹市警察局第一分局報請臺灣新竹地方法院檢察署檢察官偵查起訴。
    理  由
一、訊據上訴人即被告甲○○坦承扣案槍枝為其所有，惟矢口否認前開犯行，辯稱前
    開槍枝係玩具槍，伊在玩具店看過，老闆還告知那是有執照的玩具槍，以手即得
    折斷，坊間玩具店均可購得，因槍管內有網子類東西阻擋，不可能有殺傷力，伊
    現罹患大腸癌，請求從輕量刑云云。惟查：
（一）扣案槍枝（槍枝管制編號0000000000）經送內政部警政署刑事警察局，以性能
      檢驗法鑑定，即實際操作、檢測槍枝之機械結構與性能（槍管貫通與否及材質
      、槍身材質、扳機運作情形、擊錘運作情形、扳機與擊錘連動情形，撞針撞擊
      力道等），視其結構、功能是否完整，而鑑驗結果，認送鑑槍枝為掌心雷手槍
      ，係仿 derringer雙管手槍製造之金屬玩具手槍，機械性能良好，具殺傷力，
      有該局九十年十一月十六日刑鑑字第二一四五七二號鑑驗通知書及九十二年三
      月五日函各一份附卷足憑，顯然扣案槍枝經實際操作，其結構完整，並非如被
      告所辯以手即得折斷，或槍管內有阻礙之情形甚明。
（二）第一審再將扣案手槍送內政部警政署刑事警察局，經實際裝填適用子彈（以玩
      具金屬空彈殼加裝底火、玩具槍用底火片二片替代火藥及直徑約６ｍｍ之鋼珠
      組合而成），試射結果，測得彈丸發射速度為每秒二百一十五公尺，計算其動
      能為二十點三四焦耳，單位面積動能為七十一點九三焦耳／平方公分，亦有該
      局九十二年六月十二日刑鑑字第０九二００四五０一七號函在卷可參。按彈丸
      單位面積動能達二十焦耳／平方公分則足以穿入人體皮肉層，若達二十四焦耳
      ／平方公分，則足以穿入豬隻皮肉層，此有該局所附之殺傷力相關數據在卷可
      參，前開槍枝經實際測試結果，其單位面積動能既可達七十一點九三焦耳／平
      方公分，顯足以穿透人體皮肉層，其具殺傷力至明，被告辯稱扣案槍枝無殺傷
      力之詞，顯不可採。
（三）至被告辯稱槍枝在各玩具店均得購得，並請求傳訊新竹消防隊對面玩具店老闆
      ，以明其為玩具槍乙節。微論被告非法持有之槍枝係拾得而非購得，因扣案槍
      枝經測試確有殺傷力業如前述，縱令可在玩具店購得，亦無解於其犯行，是本
      院認無傳訊新竹消防隊對面玩具店老闆之必要。
（四）本件扣案槍枝係被告所持有，業據被告坦承在卷，亦與證人鍾瑞枝於偵查中證
      述之情節相符，此外復有扣案之槍枝及照片在卷可稽。被告所辯不足採信，其
      犯罪事證明確，犯行堪以認定。
二、核被告所為，係犯槍砲彈藥刀械管制條例第十一條第四項之未經許可非法持有其
    他具有殺傷力之槍枝罪。原審以被告罪證明確，依刑事訴訟法第二百九十九條第
    一項前段、槍砲彈藥刀械管制條例第十一條第四項、刑法第十一條前段、第四十
    二條第二項、罰金罰鍰提高標準條例第二條，現行法規所定貨幣單位折算新台幣
    條例第二條，審酌被告持有槍枝之動機、目的均係為把玩，手段尚非惡劣，且並
    無傷人之意或行為，實際亦未對他人產生危害，惟持有具有殺傷力槍枝對社會治
    安具有潛在之危害，及被告犯罪後坦承持有槍枝，僅辯稱無殺傷力之態度等一切
    情狀，量處有期徒刑壹年，併科罰金新台幣參萬元，罰金部分並諭知易服勞役之
    折算標準。又以扣案槍枝一枝（槍枝管制編號0000 000000），係屬違禁物，應
    依刑法第三十八條第一項第一款規定，宣告沒收。其認事用法均無不合，量刑亦
    屬適當，被告上訴否認犯罪，為無理由，應予駁回。
據上論斷，應依刑事訴訟法第三百六十八條，判決如主文。
本案經檢察官柯麗鈴到庭執行職務。
中　　　華　　　民　　　國　　九十三　　年　　　二　　　月　　二十七　　日
                              臺灣高等法院刑事第五庭
                                  審判長法  官  曾　德　水
                                        法  官  魏　新　國
                                        法  官  楊　炳　禎
右正本證明與原本無異。
如不服本判決，應於收受送達後十日內向本院提出上訴書狀，其未敘述上訴之理由者
並得於提起上訴後十日內向本院補提理由書（均須按他造當事人之人數附繕本）。
                                        書記官  廖　素　花
中　　　華　　　民　　　國　　九十三　　年　　　三　　　月　　　一　　　日
附錄：本判決論罪科刑法條全文
槍砲彈藥刀械管制條例第十一條第四項
未經許可，持有、寄藏或意圖販賣而陳列第一項所列槍砲者，處一年以上七年以下有
期徒刑，併科新臺幣七百萬元以下罰金。
